臺灣高雄地方法院刑事判決　　　　　　　　　　　　　九十一年度易字第八一二號
　　公　訴　人　臺灣高雄地方法院檢察署檢察官甲○○
　　被　　　告　乙○○
　　被　　　告　丙○○
　　被　　　告　丁○○
　　被　　　告　戊○○
右列被告因賭博案件，經檢察官提起公訴（八十九年度偵字第二六六四一號），本院
判決如左：
    主  文
丙○○共同以賭博為常業，處有期徒刑肆月，如易科罰金，以參佰元折算壹日。附表
所示之物沒收。
乙○○共同以賭博為常業，處有期徒刑貳月，如易科罰金，以參佰元折算壹日。緩刑
貳年。附表所示之物沒收。
丁○○在公眾得出入之場所賭博財物，處罰金伍佰元，如易服勞役，以參佰元折算壹
日。扣案之新臺幣肆佰元沒收。
戊○○意圖使犯人隱避而頂替，處有期徒刑肆月，如易科罰金，以參佰元折算壹日。
緩刑貳年。
    事  實
一、丙○○係位於高雄市○○區○○路三八九號之「金牌遊藝場」電子遊戲場之實際
    負責人，自民國八十九年十月十七日至九十年一月二日止，在前開公眾得出入之
    遊戲場內擺設如附表所示共計十一台之電動賭博機具，乙○○則以每月新台幣（
    下同）一萬七千元之代價，自八十九年十二月九日至九十年一月二日止，受雇於
    丙○○所開設之上開遊樂場，擔任開分洗分及兌換現金工作。二人基於共同營業
    之犯意聯絡，以上開電動賭博機具，連續與不特定人賭博財物，其賭博方法為由
    客人任選機台以投幣方式打玩，客人投幣時即依不同機具而以不同比例開分，其
    比例為「春秋二代」一比一、「孔雀王二代」一比一、「瑪琍列車」一比一、「
    中華迷十三」一比一、「飆馬二人座」一比一、「滿貫大亨」十比一。賭客打玩
    時，須押注一定分數，如押中則可贏得不等倍數之分數，如押注不中其押注金則
    落入機匣內歸丙○○所有，藉此射倖之賭博方式，計算輸贏。於賭客玩畢後再以
    該機具內所累積之分數，依比例洗分向店員乙○○兌換現金，並以此維生，恃以
    為業。嗣於九十年一月二日晚上九時許，適有丁○○在該處玩畢「瑪琍列車」賭
    博機具後，累積贏取分數共四百分，遂以該分數向乙○○兌換現金四百元，由乙○○在櫃臺交付四百元後，為警當場查獲，並扣得如附表所示之電動賭博機具十
    一台（內含ＩＣ板共十二片）、櫃檯即兌換籌碼處之現金一萬零五百元，及丁○○贏得之現金四百元。
二、戊○○明知自己並未經營上開電動玩具賭博場所，竟分別於九十年一月八日上午
    十時三十分許接受警方詢問、同年二月十六日於臺灣高雄地方法院檢察署接受檢
    察官訊問時、以及於同年四月九日、同年五月七日、同年八月二日於本院調查時
    ，為使犯人即真正負責人丙○○隱避脫罪，竟基於同一犯意，接續向承辦警員、
    檢察官及本院受命法官表示其為該賭博場所之實際負責人，而頂替之。
二、案經高雄市政府警察局三民第二分局移送暨臺灣高雄地方法院檢察署檢察官自動
    檢舉偵查起訴。
    理  由
一、右揭犯罪事實，業據被告丙○○、乙○○、戊○○於本院審理時坦承不諱，並據
    被告丁○○於警、偵訊及本院調查時供承不諱，且互核一致，復有洗分記錄表二
    紙、高雄市政府警察局臨檢記錄表、查獲賭博電玩案移送清冊、高雄市政府營利
    事業登記證各一份附卷可稽，是依上開補強證據，已足資擔保被告等於本院審理
    中所為上開任意性自白具有相當程度之真實性，而得使本院確信被告等前述自白
    之犯罪事實確屬真實，本件事證明確，被告丙○○、乙○○、丁○○、戊○○之
    犯行均堪以認定。
二、核被告丙○○、乙○○所為，係犯刑法第二百六十七條之常業賭博罪，被告丁○○所為，係犯同法第二百六十六條第一項之普通賭博罪；被告戊○○所為，係犯
    同法第一百六十四條第二項之頂替罪。被告丙○○與乙○○就上揭常業賭博之犯
    行，有犯意之聯絡及行為之分擔，皆為共同正犯，公訴意旨認被告乙○○所為係
    犯刑法第二百六十七條常業賭博罪之幫助犯，容有未洽，惟其基本事實同一，本
    院自應予審理，並變更其起訴法條。爰審酌被告乙○○、丁○○、戊○○前無犯
    罪前科，有台灣高等法院被告全國前案紀錄表各一紙在卷足憑，素行尚屬良好，
    及丙○○為貪圖小利而設置電動賭博機具與人賭博，助長賭博投機風氣，危害社
    會善良風俗，及擺設賭博性電子機具之數量不多、期間尚短；被告乙○○則僅係
    受僱為店員兼看管機具，情節較輕；而被告丁○○則圖以射倖方式賺取財物，而
    為本件犯行，其危害社會之程度及所造成之損害尚小；被告戊○○為圖免友人丙○○之罪責，一時思慮欠週，影響司法偵查、審理之正確性，惟被告四人均坦認
    犯行，態度良好等一切情狀，酌情分別量處如主文所示之刑，並分別諭知易科罰
    金及易服勞役之折算標準，以資懲儆。又被告丙○○、乙○○行為後，刑法第四
    十一條業於九十年一月十日修正公布，並於同年月十二日生效。依刑法第二條第
    一項前段之規定，自應適用裁判時法即修正後刑法第四十一條第一項之規定，諭
    知易科罰金之折算標準，併此敘明。被告乙○○、戊○○二人前均未曾受有期徒
    刑以上刑之宣告，有臺灣高等法院被告全國前案紀錄表附卷可稽，一時思慮未周
    ，偶犯刑典，經此偵審程序之教訓，當知所警惕，無再犯之虞，本院念渠等並無
    前科，且犯後坦認犯行，應具悔意，因認對被告二人宣告之刑，以暫不執行為適
    當，爰均併宣告緩刑二年，以啟自新。扣案如附表所示之賭博性電子機具十一台
    （內含ＩＣ板共十二片），係當場賭博之器具，又櫃台兌換籌碼處之現金一萬零
    五百元，不問屬於犯人與否，應依刑法第二百六十六條第二項之規定宣告沒收。
    另扣案之四百元，係被告丁○○所有因賭博所得之款項，業據其供承不諱，爰依
    刑法第三十八條第一項第三款規定併予宣告沒收。
三、被告丁○○經合法傳喚無正當理由不到庭，惟本院認其所犯普通賭博罪部分，為
    應科罰金之案件，爰依刑事訴訟法第三百零六條之規定，不待其陳述，逕行判決
    ，併此敘明。
據上論斷，應依刑事訴訟法第二百九十九條第一項前段、第三百條、第三百零六條，
刑法第二條第一項前段、第二十八條，第一百六十四條第二項、第一項，第二百六十
七條，第二百六十六條第一項，修正後第四十一條第一項前段，第四十二條第二項，
第二百六十六條第二項，第七十四條第一款、第三十八條第一項第三款，罰金罰鍰提
高標準條例第一條前段、第二條，判決如主文。
本案經檢察官井天博到庭執行職務。
中     華     民     國     九十一     年     九     月     二十七    日
                                  臺灣高雄地方法院刑事第六庭
                                      審判長 法  官       李政庭
                                             法  官       周玉群
                                             法  官       邱泰錄
右正本證明與原本無異。
如不服本判決，應於判決送達後十日內，向本院提出上訴狀。
                                             書記官       林慧君
中    華    民    國      九十一      年    九      月      二十七      日
附表一：
┌──┬──────┬─────────┬───────────┐
│編號│電動玩具名稱│數量（台）        │內含ＩＣ板數量（片）  │
├──┼──────┼─────────┼───────────┤
│一  │春秋二代    │一                │一                    │
├──┼──────┼─────────┼───────────┤
│二  │孔雀王二代  │一                │一                    │
├──┼──────┼─────────┼───────────┤
│三  │瑪琍列車    │一                │一                  │
├──┼──────┼─────────┼───────────┤
│四  │中華迷十三  │一                │一                    │
├──┼──────┼─────────┼───────────┤
│五  │飆馬二人座  │一                │二                    │
├──┼──────┼─────────┼───────────┤
│六  │超世紀賓果  │一                │一                    │
├──┼──────┼─────────┼───────────┤
│七  │滿貫大亨    │五                │五                    │
├──┴──────┴─────────┴───────────┤
│  賭博性電動玩具共計十一台，內含之ＩＣ板共十二片              │
└───────────────────────────────┘
如不服本判決，應於判決送達後十日內，向本院提出上訴狀。
附錄本案論罪科刑法條：
中華民國刑法第二百六十六條（普通賭博罪與沒收物）：
  在公共場所或公眾得出入之場所賭博財物者，處一千元以下罰金。但以供人暫時娛
  樂之物為賭者，不在此限。
  當場賭博之器具與在賭檯或兌換籌碼處之財物，不問屬於犯人與否，沒收之。
中華民國刑法第二百六十七條（常業賭博罪）：
  以賭博為常業者，處二年以下有期徒刑，得併科一千元以下罰金。
中華民國刑法第一百六十四條
 (藏匿人犯或使之隱避、頂替罪)
藏匿犯人或依法逮捕拘禁之脫逃人或使之隱避者，處二年以下有期徒刑、
拘役或五百元以下罰金。
意圖犯前項之罪而頂替者，亦同。
